臺灣高等法院刑事判決
109年度上易字第153號
上  訴  人  臺灣臺北地方檢察署檢察官王巧玲
被      告  陳立偉




上列上訴人因被告賭博案件，不服臺灣臺北地方法院108年度審
易字第2224號，中華民國108年12月17日第一審判決（起訴案號
：臺灣臺北地方檢察署107年度偵字第27545號），提起上訴，本
院判決如下：
    主  文
上訴駁回。               
    理  由
一、經本院審理結果，認第一審判決對被告陳立偉為無罪之諭知
    ，核無不當，應予維持，並引用第一審判決書記載之證據及
    理由（如附件）。
二、檢察官上訴意旨略以：㈠本案被告所涉足之九州娛樂城網站，
    只需依該網站之規定，提出申請，即可加入成為會員，並匯
    款至該網站所指定之銀行帳戶，完成「儲值換取點數」程序
    後，會員即可以其會員帳號，登入該網站下注賭博。而會員
    登入九州娛樂城網站後，該網站網頁顯示簽賭之項目，包括
    「九州體育」、「六合彩球」、「真人遊戲」等，同頁面另
    有「討論區」、「客服中心」、「會員中心」等，亦即該網
    站亦同時經營「香港六合彩」之簽賭，此有卷附之手機截圖
    照片可憑，足見九州娛樂城網站，乃開放由社會大眾下注簽
    賭該網站各類型之賭博網站，登入該網站內從事下注簽賭之
    會員，可認知其他不特定人亦可透過此方式，登入該網站中
    下注簽賭，該網站空間，除可作為各別會員與該網站經營者
    對話、下注參與賭局之場所外，其他不特定大眾亦可與該網站
    經營者對話、下注簽賭，甚或會員間亦可於「討論區」彼此
    交換意見心得，該九州娛樂城之網站空間為多向之交流，應屬
    「公眾得出入之場所」，顯非原審所認之「封閉、隱密之空
    間」甚明；且依本院暨所屬法院民國104年法律座談會刑事
    類第5號法律問題之研討結論及最高法院94年度台非字第108
    號判決等見解，亦認在賭博網站進行賭博行為，構成刑法第
    266條第1項之賭博罪。㈡九州娛樂城於2017年5月3日「投注規
    範相關公告」，載明「親愛的會員您好：本公司會員最多可
    申請1 個帳號投注，若超過1 個以上的帳號投注同場賽事，
    本公司將保留最終的注單審核及刪除權利，敬請會員注意，
    謝謝」，另九州彩球粉絲團2016年9 月22日貼文，亦載有「
    提醒大家：勿自行申請超過兩組帳號投注同場賽事，經發現
    本公司將保留最終的注單審核及刪除權力」，有上開網站之
    網路列印資料可佐，且據卷附之手機截圖照片內容，顯示九
    州娛樂城之棒球賽事，其投注項目包括「全場讓球」、「全
    場大小」、「半場讓球」、「半場大小」等，顯見同場賽事
    進行中，九州娛樂城亦持續接受多數人下注簽賭，參與同場
    賽事之賭博者，並不限於被告一人，益徵該網站為「公眾得
    出入之場所」無疑。原審未予查明，容有應於審判期日調查
    之證據而未予調查之違誤。又原審對於上開手機截圖等照片
    ，何以未予斟酌採信，並未敘明理由，顯有判決不備理由之
    違誤等語。
三、惟查：
  ㈠刑法第1 條前段規定：「行為之處罰，以行為時之法律有明
    文規定者為限」，本條揭櫫之罪刑法定主義為刑罰之基本原
    則，而罪刑法定主義禁止類推解釋之精神，乃在保障人民之
    自由及權利，限制國家權力之濫用，使人民不受法無處罰明
    文之刑罰制裁，且不因執法者以一己之念任意解釋法律，而
    受不測之損害。關於賭博行為，刑法第266條第1項規定：「
    在公共場所或公眾得出入之場所賭博財物者，處（銀元）一
    千元以下罰金（108年12月25日公布修正為「處新台幣3萬元
    以下罰金」）。但以供人暫時娛樂之物為賭者，不在此限」
    為普通賭博罪。第268 條規定：「意圖營利，供給賭博場所
    或聚眾賭博者，處三年以下有期徒刑，得併科（銀元）三千
    元以下罰金（108年12月25日公布修正為「新台幣9萬元以下
    罰金）」為圖利賭博罪或聚眾賭博罪。上開罰金部分，在刑
    法於108年12月25日公布修正前，依刑法施行法第1條之1規
    定，其單位為新臺幣，並提高為30倍。又社會秩序維護法第
    84條規定：「於非公共場所或非公眾得出入之職業賭博場所
    ，賭博財物者，處新臺幣九千元以下罰鍰。」則為對賭博行
    為不合於刑法賭博罪之行政處罰規定。以上三種處罰賭博行
    為之規定，其情形並不相同。刑法第266條第1項之普通賭博
    罪，係以在公共場所或公眾得出入之場所賭博財物為其
　　成立要件。而社會秩序維護法第84條所定之賭博行為，則不
    以在公共場所或公眾得出入之場所為之為要件。至刑法第26
    8 條之圖利賭博罪或聚眾賭博罪，亦不以在公共場所或公眾
    得出入之場所為之為要件。依上開規定，在非公共場所或非
    公眾得出入之場所賭博財物，並不構成刑法第266條第1項之
    賭博罪。所謂之「賭博場所」，只要有一定之所在可供人賭
    博財物即可，非謂須有可供人前往之一定空間之場地始足為
    之。以現今科技之精進，電話、傳真、網路均可為傳達賭博
    訊息之工具。電腦網路係可供公共資訊傳輸園地，雖其為虛
    擬空間，然既可供不特定之多數人於該虛擬之空間為彼此相
    關聯之行為，而藉電腦主機、相關設備達成其傳輸之功能，
    在性質上並非純屬思想之概念空間，亦非物理上絕對不存在
    之事物，在電腦網站開設投注簽賭網站，供不特定人藉由網
    際網路連線登入下注賭博財物，該網站仍屬賭博場所。透過
　　通訊或電子設備簽注賭博財物，與親自到場賭博財物，僅係
    行為方式之差異而已，並不影響其在一定場所為賭博犯罪行
    為之認定，此擴張解釋，固非法之所禁。惟如前所述，刑法
    第266條第1項之普通賭博罪在成立上，係以「在公共場所或
    公眾得出入之場所」作為要件。所謂「公共場所」，係指特
    定多數人或不特定之人得以出入、集合之場所；所謂「公眾
    得出入場所」，係指非屬公共場所，而特定多數人或不特定
    之人於一定時段得進出之場所。是網際網路通訊賭博行為，
    究應論以刑法第266條第1項之普通賭博罪，抑應依社會秩序
    維護法第84條處罰，則以個案事實之認定是否符合於「公共
    場所」或「公眾得出入之場所」賭博財物之要件而定。於電
    腦網路賭博而個人經由私下設定特定之密碼帳號，與電腦連
    線上線至該網站，其賭博活動及內容具有一定封閉性，僅為
    對向參與賭博之人私下聯繫，其他民眾無從知悉其等對賭之
    事，對於其他人而言，形同一個封閉、隱密之空間，在正常
    情況下，以此種方式交換之訊息具有隱私性，故利用上開方
    式向他人下注，因該簽注內容或活動並非他人可得知悉，尚
    不具公開性，即難認係在「公共場所」或「公眾得出入之場
    所」賭博，不能論以刑法第266條第1項之賭博罪，惟如合於
    社會秩序維護法第84條規定之要件，則依該法予以處罰。對
    此因科技之精進新興賭博之行為，如認其可責性不亞於刑法
    第266條第1項之普通賭博罪，於刑事政策上認有依刑法處罰
    之必要，則應循立法途徑修法明定，以杜爭議，並符罪刑法
    定之原則（最高法院107年度台非字第174號判決參照）。況
    刑法第266條條文自24年1月1日制定、同年7月1日施行以來
    ，除上開於108年12月25日公布修正統一罰金幣別單位外，
    並未經修正，可見網路上之虛擬世界，係立法者於本罪立法
    之初所未曾想見之事，自無可能予以納入規範，是本條所稱
    犯罪行為地點之公共場所或公眾得出入之場所，其立法原意
    應指實體場所而言，亦即賭博行為所在之場所，必須具有為
    不特定多數人可共見共聞之情形，始足當之。
  ㈡查本件被告取得九州娛樂城賭博網站之帳號、密碼後，以其
　　台北富邦銀行帳戶轉帳至賭博網站提供之第一商業銀行帳戶
　　，完成儲值換取點數程序後，再登入網站以球賽之比賽結果
　  為標的，並以單場讓分方式押注而與賭博網站對賭等情，已
　　據被告於警詢及檢察官訊問時供承明確（見107偵27545號卷
　　《下稱偵卷》第25至27、305、306頁），可見被告係經由私
　　下設定特定之帳號、密碼，與電腦連線上線至該網站下注對
　　賭。該網站雖為不特定人可自由連結簽賭，且檢察官所指該
　　網站之簽賭項目，有「九州體育」、「六合彩球」、「真人
　　遊戲」，投注項目包括「全場讓球」、「全場大小」、「半
　　場讓球」、「半場大小」等項，於網頁上並有「討論區」、
　　「客服中心」、「會員中心」等情，固據提出其他會員之手
　　機截圖照片等為憑（見偵卷第93、259、267頁）。然被告所
　　為之本件網站賭博活動及內容，僅以單場讓分方式下注球賽
　　賽事，並未及「六合彩球」及「真人遊戲」，且檢察官亦未
　　舉證被告之對賭有「全場讓球」、「全場大小」、「半場讓
　　球」、「半場大小」等項目之對賭，是此部分自與本案無關
　　；何況，被告亦非透過網站之「討論區」、「客服中心」或
　　「會員中心」等共見共聞之形式為之，而係私下透過自己之
　　帳號、密碼連結網站下注對賭，具有一定之封閉性與個別性
　　。是依檢察官所提之上開手機截圖資料，仍無從證明被告之
　　賭博行為係公眾可得知悉，故不具公開性，自難認係在「公
　　共場所」或「公眾得出入之場所」賭博，與刑法第266條第1
　　項之賭博罪之構成要件不符，自難遽以本罪相繩。
　㈢至於九州娛樂城於2017年5月3日「投注規範相關公告」，載
　　明「親愛的會員您好：本公司會員最多可申請1 個帳號投注
　　，若超過1 個以上的帳號投注同場賽事，本公司將保留最終
　　的注單審核及刪除權利，敬請會員注意，謝謝」，及九州彩
　　球粉絲團2016年9 月22日貼文載有「提醒大家：勿自行申請
　　超過兩組帳號投注同場賽事，經發現本公司將保留最終的注
　　單審核及刪除權力」，固有檢察官所提上開網站之網路列印
　　資料可佐（見108上字457號卷第19、21頁）。惟此僅係該網
　　站關於會員之投注規範及該公司對投注之審核權限事項，與
　　被告本件賭博所在場所性質之認定無涉。此外，本院暨所屬
　　法院104年法律座談會刑事類第5號法律問題之研討結論，認
　　透過通訊軟體LINE下注香港六合彩，成立刑法第266條第1項
　　之賭博罪乙節，係個案認定問題，於本件並無拘束力。另最
　　高法院94年度台非字第108 號判決意旨關於「賭博場所」之
　　說明，係指刑法第268 條圖利供給賭博場所之場所而言，與
　　本件之賭博場所應屬「公共場所」或「公眾得出入之場所」
　　，兩者性質尚有不同，自無從比附援引而對被告為不利之認
　　定。
四、綜上所述，九州娛樂城雖為賭博網站，但並無證據證明被告
　　本件賭博行為係在「公共場所」或「公眾得出入之場所」為
　　之，是其所為自不該當於刑法第266條第1項之賭博罪，原審
　　因此諭知被告無罪並無不當，檢察官上訴所指為無理由，應
　　予駁回。
五、被告經合法傳喚，無正當理由不到庭，爰不待其陳述逕行判
    決。
據上論結，應依刑事訴訟法第373條、第368條、第371 條，判決
如主文。
本案經臺灣臺北地方檢察署檢察官黃筵銘起訴，臺灣高等檢察署
檢察官賴正聲到庭執行職務。
中　　華　　民　　國　 109　　年　　4 　　月　　15　　日
                  刑事第二十二庭審判長法　官  洪于智
                                      法　官  汪怡君
                                      法　官  陳銘壎
以上正本證明與原本無異。
不得上訴。
                                      書記官  吳思葦
中　　華　　民　　國　 109　　年　　4 　　月　　15　　日
附件：
                 臺灣臺北地方法院刑事判決　　　　　 
                                   108年度審易字第2224號
公　訴　人　臺灣臺北地方檢察署檢察官
被　　　告　陳立偉　男　37歲（民國00年00月00日生）
　　　　　　　　　　身分證統一編號：Z000000000號
　　　　　　　　　　住○○市○○區○○路000巷0○0號　　 
　　　　　　　　　　居臺東縣○○市○○路00號
                    送達：臺東縣○○市○○路000○0號1 樓
上列被告因賭博案件，經檢察官提起公訴（107年度偵字第27545
號），本院判決如下：
    主      文
陳立偉無罪。
    理      由
一、公訴意旨略以：被告陳立偉明知「九州娛樂城」網站，係供
    不特定人均可自由登入下注之賭博網站，竟仍基於賭博之單
    一犯意，先於民國105年某月間，向該網站經營者取得登入
    網站之帳號、密碼，與設定自己名下之金融機構帳戶即臺北
    富邦商業銀行安和分行帳戶（下稱北富銀帳戶）為使用帳戶
    後，再依指示將款項匯至該網站經營者指定帳戶(不定期更
    換帳戶，於105年間為林融暘名下之第一商業銀行金融機構
    帳戶00000000000號【下稱第一商銀帳戶】)，藉此完成「儲
    值換取點數」程序，匯款金額與儲值點數為1比1，亦即匯款
    新臺幣（下同）1元可兌換點數1點，復自斯時起至同年12月
    下旬為止，不定時在不詳地點，以電腦設備或手機連線網際
    網路登入前述賭博網站後，再接續以球賽之比賽結果為標的
    下注簽賭，嗣後再結算最終輸贏結果，可選擇將所贏點數繼
    續在該網站簽賭，或是依比例換成現金匯至原先所設定之使
    用帳戶。嗣員警根據林融暘前述金融機構帳戶往來明細資料
    ，循線查知上情。因認被告涉犯刑法第266條第1項前段之在
    公眾得出入之場所賭博財物罪嫌等語。
二、按犯罪事實應依證據認定之，無證據不得認定犯罪事實；不
    能證明被告犯罪者，應諭知無罪之判決，刑事訴訟法第154
    條第2項、第301條第1項分別定有明文。又刑事訴訟法上所
    謂認定事實之證據，係指足以認定被告確有犯罪行為之積極
    證據而言，該項證據自須適合於被告犯罪事實之認定，始得
    採為斷罪資料；事實之認定應憑證據，如未發現相當證據，
    或證據不足以證明，自不能以推測或擬制之方法，以為裁判
    之基礎。再認定犯罪事實所憑之證據，雖不以直接證據為限
    ，間接證據亦包括在內，然而無論其為直接或間接證據，其
    為訴訟上之證明，須於通常一般之人均不致有所懷疑，而得
    確信其為真實之程度者，始得據為有罪之認定，倘其證明尚
    未達到此一程度，而有合理之懷疑存在，致使無從形成有罪
    之確信，即不得遽為不利被告之認定（最高法院76年台上字
    第4986號判例意旨參照）。次按檢察官就被告犯罪事實，應
    負舉證責任，並指出證明之方法，刑事訴訟法第161條第1項
    亦有明文規定。因此，檢察官對於起訴之犯罪事實，應負提
    出證據及說服之實質舉證責任；倘其所提出之證據，不足為
    被告有罪之積極證明，或其闡明之證明方法，無從說服法官
    以形成被告有罪之心證，基於無罪推定之原則，自應為被告
    無罪判決之諭知（最高法院92年台上字第128號判例意旨參
    照）。而為無罪之諭知，即無刑事訴訟法第154條第2項所謂
   「應依證據認定」之犯罪事實之存在。因此，同法第308條前
    段規定，無罪之判決書只須記載主文及理由，且其理由之論
    敘，僅須與卷存證據資料相符，復與經驗法則、論理法則無
    違即可，所使用之證據亦不以具有證據能力者為限，即使不
    具證據能力之傳聞證據，亦非不得資為彈劾證據使用，以供
    法院綜合研判形成心證之參考。故無罪之判決書，就傳聞證
    據是否例外具有證據能力，本無須於理由內論敘說明（最高
    法院100年度台上字第2980號判決意旨參照）。被告既經本
    院認定不能證明其犯罪（詳後述），本判決即不再論述所援
    引有關證據之證據能力，合先敘明。
三、復按關於賭博行為，刑法第266條第1項規定：「在公共場所
    或公眾得出入之場所賭博財物者，處1,000元以下罰金。但
    以供人暫時娛樂之物為賭者，不在此限。」，為普通賭博罪
    。同法第268條規定：「意圖營利，供給賭博場所或聚眾賭
    博者，處3年以下有期徒刑，得併科3,000元以下罰金。」，
    為圖利賭博罪或聚眾賭博罪。上開罰金部分，依刑法施行法
    第1條之1規定，其單位為新臺幣，並提高為30倍。而社會秩
    序維護法第84條規定：「於非公共場所或非公眾得出入之職
    業賭博場所，賭博財物者，處新臺幣9,000元以下罰鍰。」
    ，則為對賭博行為不合於刑法賭博罪之行政處罰規定，以上
    3種處罰賭博行為之規定，其情形並不相同。刑法第266條第
    1項之普通賭博罪，係以在公共場所或公眾得出入之場所賭
    博財物為其成立要件。而社會秩序維護法第84條所定之賭博
    行為，則不以在公共場所或公眾得出入之場所為之為要件。
    至刑法第268條之圖利賭博罪或聚眾賭博罪，亦不以在公共
    場所或公眾得出入之場所為之為要件。依上開規定，在非公
    共場所或非公眾得出入之場所賭博財物，並不構成刑法第
    266條第1項之賭博罪。所謂之「賭博場所」，只要有一定之
    所在可供人賭博財物即可，非謂須有可供人前往之一定空間
    之場地始足為之。以現今科技之精進，電話、傳真、網路均
    可為傳達賭博訊息之工具。電腦網路係可供公共資訊傳輸園
    地，雖其為虛擬空間，然既可供不特定之多數人於該虛擬之
    空間為彼此相關聯之行為，而藉電腦主機、相關設備達成其
    傳輸之功能，在性質上並非純屬思想之概念空間，亦非物理
    上絕對不存在之事物，在電腦網站開設投注簽賭網站，供不
    特定人藉由網際網路連線登入下注賭博財物，該網站仍屬賭
    博場所。透過通訊或電子設備簽注賭博財物，與親自到場賭
    博財物，僅係行為方式之差異而已，並不影響其在一定場所
    為賭博犯罪行為之認定，此為擴張解釋，非法之所禁。惟如
    前所述，刑法第266條第1項之普通賭博罪在成立上，係以「
    在公共場所或公眾得出入之場所」作為要件。所謂「公共場
    所」，係指特定多數人或不特定之人得以出入、集合之場所
    ；所謂「公眾得出入場所」，係指非屬公共場所，而特定多
    數人或不特定之人於一定時段得進出之場所。是網際網路通
    訊賭博行為，究應論以刑法第266條第1項之普通賭博罪，抑
    應依社會秩序維護法第84條處罰，則以個案事實之認定是否
    符合於「公共場所」或「公眾得出入之場所」賭博財物之要
    件而定。於電腦網路賭博而個人經由私下設定特定之密碼帳
    號，與電腦連線上線至該網站，其賭博活動及內容具有一定
    封閉性，僅為對向參與賭博之人私下聯繫，其他民眾無從知
    悉其等對賭之事，對於其他人而言，形同一個封閉、隱密之
    空間，在正常情況下，以此種方式交換之訊息具有隱私性，
    故利用上開方式向他人下注，因該簽注內容或活動並非他人
    可得知悉，尚不具公開性，即難認係在「公共場所」或「公
    眾得出入之場所」賭博，不能論以刑法第266條第1項之賭博
    罪，惟如合於社會秩序維護法第84條規定之要件，則依該法
    予以處罰。對此因科技之精進新興賭博之行為，如認其可責
    性不亞於刑法第266條第1項之普通賭博罪，於刑事政策上認
    有依刑法處罰之必要，則應循立法途徑修法明定，以杜爭議
    ，並符罪刑法定之原則（最高法院107年度台非字第174號判
    決意旨參照）。
四、公訴意旨認被告涉犯賭博罪嫌，無非係以被告於警詢及偵查
    中之供述、被告所有之北富銀帳戶交易明細資料、林融暘所
    有之第一商銀帳戶交易明細資料、「九州娛樂城」網站登入
    畫面截圖，為其主要論據。訊據被告雖坦承其有連線網路下
    注簽賭之行為，惟辯稱：伊係在家透過網路下注，並非在公
    共場所賭博。且伊下注並非單純為了輸贏，是為了觀看九州
    娛樂城所提供之免費影片等語。經查：
(一)被告於105年間某日，利用網際網路於「九州娛樂城」網站
    申請會員帳號、密碼，並指定自己名下之北富銀帳戶為使用
    帳戶，復自斯時起至同年12月下旬為止，以北富銀帳戶將款
    項匯至該網站經營者指定帳戶即林融暘名下之第一商銀帳戶
    ，以1比1比例，將匯款款項轉換為點數，再不定時以手機或
    住家電腦連線網際網路，利用前開申設之帳號、密碼登入「
    九州娛樂城」網站，以世界盃足球賽之比賽結果為標的接續
    下注簽賭，若贏，賭金會匯到指定之使用帳戶，被告可以於
   「九州娛樂城」網站提領等情，業據被告於警詢、偵訊、本
    院審理時坦承不諱(見臺灣臺北地方檢察署107年度偵字第27
    545號卷【下稱偵卷】第25至29、305至307、365至366頁、
    本院卷第41至43、61至66頁)，核與證人林融暘於警詢時證
    述之情節大致相符（見偵卷第95至98頁），並有被告名下之
    北富銀帳戶交易明細資料、林融暘名下之第一商銀帳戶交易
    明細資料、九州娛樂城網站頁面擷取列印資料附卷可稽（見
    偵卷第39、101、111、471、505至511頁），上開事實固堪
    認定。
(二)然查，被告於警詢、偵訊及本院審理時供稱：伊先向「九州
    娛樂城」網站申請會員帳號及密碼，並設定1組金融機構帳
    戶為使用帳戶後，即透過登入帳號及密碼之方式下注簽賭。
    伊在家以電腦或手機連線登入「九州娛樂城」網站，輸入個
    人帳號、密碼下注簽賭，不算在公眾得出入之場所賭博等語
    明確（見偵卷第26、27、306頁、本院卷第42、64至65頁）
    ，足認被告於九州娛樂城網站賭博時，係登入自己所設立之
    私密專屬帳戶後，直接下注簽賭，並無其他民眾得以知悉被
    告下注之情形等情，堪以採認。況依卷內證據，均無法證明
    被告下注時可以知悉他人簽賭的過程及內容，堪認被告前述
    下注簽賭均係透過網路連線至九州娛樂城網站，於登入個人
    帳號及密碼後，直接下注對賭，而其他旁人，即令是同樣參
    與賭博之民眾，均無從知悉被告對賭之事及詳細內容，亦無
    法得知有無其他賭客參與，是被告前開賭博活動及內容具有
    一定封閉性，對於其他人而言，形同一個封閉、隱密之空間
    ，在正常情況下，以此種方式交換之訊息具有隱私性，故利
    用上開方式向他人下注，因該簽注內容或活動並非他人可得
    知悉，尚不具公開性，即難認係在「公共場所」或「公眾得
    出入之場所」賭博，不能論以刑法第266條第1項之賭博罪。
(三)檢察官雖主張「九州娛樂城」網站之賭博活動及內容，非具
    有一定封閉性，該網站其他使用者不僅得知悉他人對賭之事
    ，甚至還一同參與其中，且依該網站顯示，賭客可以「與世
    界各地玩家切磋」，亦可觀察「賭盤變化、賭客下注走向」
    等情。然查，就賭客可以「與世界各地玩家切磋」乙節，核
    屬該網站之廣告內容；而賭客可知悉「賭盤變化、賭客下注
    走向」等資訊，則屬於該網站提供之下注訊息，均無法據此
    知悉各賭客實際下注簽賭之情形，亦無從推論被告於下注簽
    賭時，是否知悉其他賭客同有下注簽賭之情事。
(四)綜上所述，被告所為核與刑法第266條第1項前段賭博罪之要
    件有間，復查無其他證據足資證明被告有何於「公共場所或
    公眾得出入之場所」賭博之犯行，自不得對被告以賭博罪責
    相繩。
五、綜上所述，依檢察官所提證據，僅足認被告曾有上網連結至
    「九州娛樂城」網站下注之行為，惟該行為與刑法第266條
    第1項普通賭博罪所定在「公共場所」或「公眾得出入之場
    所」之構成要件不符，此外查無其他積極證據足認被告有檢
    察官所指前揭犯行，基於無罪推定原則，自應為其無罪之諭
    知。
據上論斷，應依刑事訴訟法第301條第1項前段，判決如主文。
本案經檢察官王巧玲到庭執行職務。
中    華    民    國   108    年    12    月    17    日
                  刑事第二十二庭  法  官  廖棣儀
上正本證明與原本無異。
如不服本判決應於收受送達後10日內向本院提出上訴書狀，並應
敘述具體理由；其未敘述上訴理由者，應於上訴期間屆滿後20日
內向本院補提理由書（均須按他造當事人之人數附繕本）「切勿
逕送上級法院」。
                                  書記官  鄭仁榮
中    華    民    國   108    年    12    月    17    日